【裁判字號】    95,易,6
【裁判日期】    950124
【裁判案由】    業務侵占
【裁判全文】
臺灣高雄地方法院刑事判決               95年度易字第6 號
公  訴  人  臺灣高雄地方法院檢察署檢察官
被      告  乙○○
                    現另案在臺灣高雄看守所
上列被告因業務侵占案件，經檢察官提起公訴（94年度偵字第28
029 號），嗣被告於本院準備程序中就被訴事實為有罪之陳述，
經本院告知簡式審判程序意旨，並聽取檢察官、被告意見後，合
議庭乃裁定由受命法官獨任依簡式審判程序審理、判決如下：
    主  文
乙○○連續意圖為自己不法之所有，而侵占對於業務上所持有之
物，處有期徒刑捌月。
    事  實
一、乙○○前於民國93年9 月8 日23時起至同年9 月9 日早上7
    時許止，受僱於位在臺北市○○區○居街36號之萊爾富國際
    股份有限公司北市安居分公司（下稱萊爾富便利超商）擔任
    超商店員，負責上開大夜班值班收銀、看管店內貨品、代為
    收取客人買貨收銀，並應將此業務上所收取價款轉交予該超
    商店長何家榮，為從事業務之人。詎乙○○基於意圖為自己
    不法之所有，於93年9 月9 日凌晨2 時10分許，乘其在上開
    萊爾富便利超商擔任大夜班收銀員之機會，將店內由其負責
    管領而業務上持有收銀機內新臺幣（下同）1 萬1 千6 百75
    元取出，以供己使用之方式，予以侵占入己後，旋即擅自離
    職捲款逃逸不知去向，嗣巡邏警網巡簽超商表時，發現店內
    無店員，立即連絡該公司另一家安弘分店人員，再於93年9
    月9 日凌晨3 時許，輾轉通知上開超商店長何家榮到場，查
    示收銀機之讀帳條及監視器所示，始知乙○○捲款而逃。其
    復承上犯意，又乘其受僱於位在臺北市○○區○○路29號1
    樓7-11統一超商擔任店員，負責於93年12月8 日23時起至同
    年12月9 日早上7 時許止大夜班值班，而有收銀、看管店內
    貨品之機會，將店內由其負責管領而業務上持有收銀機內3
    萬5 千4 百元元取出，以供己使用之方式，予以侵占入己，
    嗣經該統一超商店長丙○○於同日下2 時許，發現結帳金額
    短少而報警，嗣乙○○被通緝緝獲，另案羈押在臺灣高雄看
    守所中，為警循查始悉上情。
二、案經上開超商店長何家榮、丙○○訴由臺北市政府警察局大
    安分局報告臺灣臺北地方法院檢察署檢察官呈請臺灣高等法
    院檢察署令轉臺灣高雄地方法院檢察署檢察官偵查起訴。
    理  由
壹、程序方面
一、按除被告所犯為死刑、無期徒刑、最輕本刑為三年以上有期
    徒刑之罪或高等法院管轄第一審案件者外，於法院行準備程
    序進行中，被告先就被訴事實為有罪之陳述時，審判長得告
    知被告簡式審判程序之旨，並聽取當事人、代理人、辯護人
    及輔佐人之意見後，裁定進行簡式審判程序；且受命法官行
    準備程序，與法院或審判長有同一之權限；又簡式審判程序
    之證據調查，不受刑事訴訟法第159 條第1 項、第161 條之
    2 、第161 條之3 、第163 條之1 及第164 條至第170 條規
    定之限制，刑事訴訟法第273 條之1 第1 項、第279 條第2
    項前段、第273 條之2 分別定有明文。
二、查本件被告所犯為死刑、無期徒刑、最輕本刑為三年以上有
    期徒刑以外之罪，且非高等法院管轄第一審之案件，其於準
    備程序就前揭被訴事實為有罪之陳述，經受命法官告知簡式
    審判程序之旨，並聽取當事人之意見後，本院認無不得或不
    宜改依簡式審判程序進行之處，爰依刑事訴訟法第273 條之
    1 第1 項、第284 條之1 規定，裁定本件由受命法官獨任進
    行簡式審判程序，合先敘明。
貳、實體方面
一、上開犯罪事實，業據被告乙○○於本院95年1 月20日準備程
    序、審判時均坦承不諱，核與證人何家榮、丙○○於警詢、
    偵訊時之證述情節相符，並有傑鴻商號加盟萊爾富國際股份
    有限公司北市安居分公司之加盟契約書、臺北市政府警察局
    大安分局刑案電話查訪表、刑事案件報告單、被告乙○○身
    分證正反面影本、傑鴻商號營利事業登記證、報案三聯單、
    臺北市政府警察局大安分局員警工作紀錄簿（見臺灣臺北地
    方法院檢察署94年偵字第11715 號卷第7 頁至25頁）各一件
    ，及其刑事案件報告單、報案人丙○○報案三聯單、儷弘有
    限公司人事資料卡、門市部職員輪班表（見臺灣臺北地方法
    院檢察署94年偵字第9073號卷第12頁至19頁）各一件附卷可
    稽，足認被告上開自白核與事實相符，應堪採信。綜上所述
    ，本案事證明確，被告犯行，堪予認定。
二、核被告乙○○係上開超商店員，負責大夜班值班收銀、看管
    店內貨品等業務，為從事業務之人，其利用輪值大夜班之機
    會，將收銀機內款項侵占入己之所為，係犯刑法第336 條第
    2 項之業務侵占罪。被告先後2 次侵占犯行，時間緊接、手
    法相同，觸犯構成要件相同之罪，顯係基於概括犯意反覆為
    之，為連續犯，以一罪論，並依刑法第56條規定，加重其刑
    。爰審酌被告從事業務，本應忠於職守，竟因自己需用即侵
    占業務上管理之金錢，合計金額達47,075元，均有違本分殊
    甚，對被害人等所造成之損害非微，而未達成和解，及法紀
    觀念薄弱，惟念其犯後坦承犯行，年輕識淺而一時失慮，並
    於本院95年1 月20日審判時明確表示：伊很後悔，且對不起
    店長對伊之信任等一切情狀，爰量處如主文所示之刑，用啟
    自新。
據上論斷，應依刑事訴訟法第273 條之1 第1 項、第284 條之1
、第299 條第1 項前段，刑法第56條、第336 條第2 項，罰金罰
鍰提高標準條例第1 條前段，判決如主文。
本案經檢察官甲○○到庭執行職務。
中    華    民    國    95    年    1     月    24    日
                  刑事第三庭  法  官  施添寶
中    華    民    國    95    年    1     月    25    日
以上正本證明與原本無異。
如不服本判決，應於收受送達後10日內向本院提出上訴書狀。
                              書記官  陳威志
附錄本案判決論罪科刑法條：
中華民國刑法第336條
對於公務上或因公益所持有之物，犯前條第1 項之罪者，處1 年
以上7 年以下有期徒刑，得併科5 千元以下罰金。
對於業務上所持有之物，犯前條第1 項之罪者，處6 月以上5 年
以下有期徒刑，得併科3 千元以下罰金。
前2項之未遂犯罰之。


司法院資訊處製作；財團法人民間司法改革基金會備份。
